# A 出借资金给甲同时从无关联第三方获取一项权利该如何会计处理

提问人：Q 姜 时间：2021-02-25 12:33:05
请教陈版：某大学甲资不抵债，教委考虑到师生安置问题，出头帮其寻求资金支持，A上市公司愿合作。此事项支持性文件有 3 ，一是教委会议纪要，内容是A出借 3 亿元给甲，教委给予A的子公司B大学增加招生计划支持及其他政策倾斜；二是托管协议，A对甲实施托管，托管期 3 年， 3 年后若甲能够平稳运行则A有债转股选择权（甲目前评估净资产-7.9556亿，甲的开办人存在经济问题正接受调查，即三年后实收并购很可能是不利的）；三是资金支持协议，出借资金按不高于债转股收益率（双方未进一步约定具体是多少）且不低于5%计息，托管期满若甲无力偿还则托管期延长到全部偿还为止，延期支付按单利24%计息。请问 1 、 2020 年已为甲垫付各项支出1.24亿，做为债权处理并在期末计提减值是否恰当？如何计息？ 2 、上市公司A的子公司B获取的招生计划支持（ 2020 年实际已享受）该如何会计处理？谢谢！

回答人：chenyiwei
1 、鉴于 3 年后债转股可能性不大，因此托管期间A很可能不能控制甲。相应地，A为甲垫支的款项应确认为对甲的债权，并计提坏账准备。理论上计提利息收入应针对已减值的应收款项。实际中对于已减值且本金存在较大的回收不确定性的款项，一般较少计提确认利息收入。
2 、上市公司A的子公司B获取的招生计划支持（ 2020 年实际已享受）理论上应按公允价值计量，在B的个别报表层确认为资本公积，在A的合并报表层面将该指标的公允价值作为对债权可收回金额的调整，但这样做的前提是能够可靠确定招生指标的公允价值。如果无法合理确定其公允价值的，则不作账务处理，仅作附注披露。